Minutes et répertoires du notaire Abraham Jacques SILVESTRE, 2 février 1752 - 17 novembre 1758 (étude VI)
Archives nationales
Minutes et répertoires du notaire Abraham Jacques SILVESTRE (étude VI)
2 février 1752 - 17 novembre 1758
MC/ET/VI/718 - MC/ET/VI/734, MC/RE/VI/14
Etude VI; Silvestre, Abraham-Jacques
Archives nationales de France
Minutes et répertoires: la loi 2008-696 du 15 juillet 2008 relative aux archives a fixé à 75 ans à compter de la date de l'acte, ou à 25 ans à compter de la date du décès de l'intéressé si ce délai est plus bref, le délai de communication des minutes et répertoires des notaires; ce délai est porté à 100 ans à compter de la date de l'acte si le document se rapporte à un mineur (code du Patrimoine, articles L213-2, 4e d et 5e).
Autres documents de l'étude (dossiers de clients, comptabilité...): s'agissant d'archives privées, ces documents sont communicables selon les modalités fixées par le déposant ou le donateur.
Certains documents ne sont pas accessibles en raison de leur mauvais état de conservation.
Versement
Accès aux instruments de recherche de tous les notaires de l’étude VI
Archives de l'étude VI
- Minutes de Abraham Jacques SILVESTRE, janvier 1752 - 16 novembre 1758; MC/ET/VI/718 - MC/ET/VI/734
  - Minutes. 1752, janvier - mars, janvier - mars 1752; MC/ET/VI/718
    Informations complémentaires:
    1752, janvier à 1 février: actes passés par-devant Jacques Silvestre.
    1752, 2 février à mars: actes passés par-devant Abraham-Jacques Silvestre.
    Informations concernant le classement:
    Le niveau inférieur de description, quand il existe, correspond aux minutes d'actes. Toutes les minutes ne sont pas forcément décrites une à une. Les descriptions de ces minutes sont plus ou moins détaillées.
  - Minutes. 1752, avril - juillet, avril - juillet 1752; MC/ET/VI/719
  - Minutes. 1752, août - décembre, août - décembre 1752; MC/ET/VI/720
  - Minutes. 1753, janvier - avril, janvier - avril 1753; MC/ET/VI/721
  - Minutes. 1753, mai - juillet, mai - juillet 1753; MC/ET/VI/722
  - Minutes. 1753, août - décembre, août - décembre 1753; MC/ET/VI/723
  - Minutes. 1754, janvier - juin, janvier - juin 1754; MC/ET/VI/724
  - Minutes. 1754, juillet - décembre, juillet - décembre 1754; MC/ET/VI/725
  - Minutes. 1755, janvier - avril, janvier - avril 1755; MC/ET/VI/726
  - Minutes. 1755, mai - août, mai - août 1755; MC/ET/VI/727
  - Minutes. 1755, septembre - décembre, septembre - décembre 1755; MC/ET/VI/728
  - Minutes. 1756, janvier - mai, janvier - mai 1756; MC/ET/VI/729
  - Minutes. 1756, juin - décembre, juin - décembre 1756; MC/ET/VI/730
  - Minutes. 1757, janvier - juin, janvier - juin 1757; MC/ET/VI/731
  - Minutes. 1757, juillet - décembre, juillet - décembre 1757; MC/ET/VI/732
  - Minutes. 1758, janvier - avril, janvier - avril 1758; MC/ET/VI/733
  - Minutes. 1758, mai - 16 novembre, mai - 16 novembre 1758; MC/ET/VI/734
- Répertoire(s) de Abraham Jacques SILVESTRE, 5 février 1752 - 17 novembre 1758; MC/RE/VI/14
  - Répertoire. 1752, 5 février - 1758, 17 novembre, 5 février 1752 - 17 novembre 1758; MC/RE/VI/14
    Informations concernant le classement et la cotation:
    Le niveau inférieur de description, quand il existe, correspond aux mentions d'actes contenues dans le répertoire. Parmi celles-ci, certaines peuvent y être décrites, de manière plus ou moins détaillée. Pour consulter l'acte proprement dit, il convient de rechercher la cote au niveau des articles (registre ou liasse) des minutes du notaire (cote de type 'MC/ET').